【裁判字號】    99,交易,70
【裁判日期】    990824
【裁判案由】    業務過失傷害
【裁判全文】
臺灣基隆地方法院刑事判決              99年度交易字第70號
公  訴  人  臺灣基隆地方法院檢察署檢察官
被      告  甲○○
上列被告因過失傷害案件，經檢察官提起公訴（99年度偵字第32
38號），本院判決如下：
    主  文
本件公訴不受理。
    理  由
一、公訴意旨詳如起訴書（即附件）之所載。
二、按告訴乃論之罪，告訴人於第一審辯論終結前得撤回告訴；
    又告訴經撤回者，應諭知不受理之判決，刑事訴訟法第二百
    三十八條第一項、第三百零三條第三款分別定有明文。
三、查本案被告甲○○被訴業務過失傷害案件，檢察官認係觸犯
    刑法第二百八十四條第二項前段之業務過失傷害罪嫌，依同
    法第二百八十七條前段規定，須告訴乃論。茲因告訴人乙○
    ○業已撤回本案告訴（參見本院卷附99年8 月24日準備程序
    筆錄暨撤回告訴聲請狀），按諸首開說明，爰依刑事訴訟法
    第三百零三條第三款規定，不經言詞辯論，逕為諭知不受理
    之判決。
據上論斷，應依刑事訴訟法第二百八十四條之一、第三百零三條
第三款、第三百零七條，判決如主文。
中    華    民    國    99    年    8     月    24    日
                  交通法庭法  官    王慧惠
以上正本證明與原本無異。
如不服本判決應於收受送達後10日內向本院提出上訴書狀，並應
敘述具體理由；其未敘述上訴理由者，應於上訴期間屆滿後20日
內向本院補提理由書(均須按他造當事人之人數附繕本)「切勿逕
送上級法院」。
中    華    民    國    99    年    8     月    24    日
                          書記官    王一芳
附件：
臺灣基隆地方法院檢察署檢察官起訴書
                                      99年度偵字第3238號
    被      告  甲○○  男  40歲（民國○○年○○月○○日生）
                        現住基隆市○○區○○路755號底層
                        國民身分證統一編號：Ｚ000000000號
上列被告因業務過失傷害案件，業經偵查終結，認應提起公訴，
茲將犯罪事實及證據並所犯法條分述如下:
        犯罪事實
一、甲○○係計程車司機，為從事駕駛業務之人。於民國99年 2
    月6 日21時50分許，駕駛車牌號碼946-DB號營業用小客車，
    由臺北縣汐止市往基隆市方向行駛，行經基隆市七堵區○○
    ○○○路匝道口時，原應注意駕駛人駕駛汽車，應注意車前
    狀況，隨時採取必要之安全措施，並注意行至無號誌而無交
    通指揮人員指揮之交岔路口時，支線道車應暫停讓幹線道車
    先行，且亦應同時注意由同向二車道進入一車道時，應讓直
    行車道之車輛先行。而依當時情形天候雖為雨天且時值夜間
    ，然現場照明設備完好堪用、光線尚稱充足，視距良好無損
    ，而無不能注意之情事，竟疏未注意其同方向之左後方來車
    狀況，並讓幹道及直行車先行，即逕由明德三路之外側匝道
    欲左駛進入明德二路之幹道。適有乙○○亦騎乘車牌號碼
    SDG-569號輕型機車沿明德二路往基隆市之同方向行駛，乙
    ○○亦原應注意當時車前右方有無來車之狀況，而隨時採取
    諸如減速等應變之必要安全措施，而依當時情形，亦無不能
    注意之情事，竟疏於注意，而仍貿然前行。由於雙方有上述
    之疏失，致乙○○所騎乘之上開機車擦撞到上開變換車道之
    甲○○營業用小客車之左後方油箱蓋處，致乙○○人車倒地
    ，受有頭部外傷及腦震盪、右腳踝挫擦傷等傷害。甲○○於
    處理員警前往現場處理時在場，並當場承認其為肇事人。
二、案經乙○○訴由基隆市警察局第三分局報告偵辦。
        證據並所犯法條
一、證據清單及待證事實：
 ┌─┬───────────┬─────────────┐
 │編│   證  據  清  單     │     待  證  事  實       │
 │號│                      │                          │
 ├─┼───────────┼─────────────┤
 │一│告訴人乙○○之指訴。  │本件道路交通事故發生之經過│
 │  │                      │及告訴人因此事故而發生受傷│
 │  │                      │之事實。                  │
 ├─┼───────────┼─────────────┤
 │二│被告甲○○之供述。    │1、被告為駕駛營業用自小客 │
 │  │                      │   車，係從事物業務之人。 │
 │  │                      │2、被告於上揭時地駕駛車牌 │
 │  │                      │   946-DB號營業用小客車， │
 │  │                      │   與告訴人所騎乘騎乘車牌 │
 │  │                      │   號碼SDG-569號輕型機車發│
 │  │                      │   生車禍之事實。         │
 ├─┼───────────┼─────────────┤
 │三│基隆市警察局第三分局道│被告於上揭時地駕駛車牌946-│
 │  │路交通事故談話紀錄表 2│DB號營業用小客車，與告訴人│
 │  │份、道路交通事故現場圖│所騎乘騎乘車牌號碼 SDG-569│
 │  │1 份、交通事故調查報告│號輕型機車發生車禍之事實。│
 │  │表（一）、（二）、暨現│                          │
 │  │場及車損照10張。      │                          │
 ├─┼───────────┼─────────────┤
 │四│基隆市○○○道路交通事│本件車禍係被告未讓內車道車│
 │  │故初步分析研判表1份。 │輛先行為肇事原因。        │
 │  │                      │                          │
 ├─┼───────────┼─────────────┤
 │五│基隆市政府警察局第三分│被告於處理員警前往現場處理│
 │  │局道路交通事故肇事人自│時在場，並當場承認為肇事人│
 │  │首情形紀錄表1份。     │之事實。                  │
 ├─┼───────────┼─────────────┤
 │六│臺灣礦工醫院乙種診斷證│告訴人因本件車禍受有臉部外│
 │  │明書1紙。             │傷及腦震盪、右腳踝挫擦傷等│
 │  │                      │傷害之事實。              │
 └─┴───────────┴─────────────┘
二、按被告從事載客業務，平日駕駛前揭營業用自小客車載運客
    人，則其駕駛該車乃其社會活動之一，在社會上有其特殊之
    屬性，因而其駕車自屬基於社會生活之地位而反覆執行業務
    ，應認其屬業務之範圍。又按汽車行駛時，駕駛人應注意車
    前狀況及兩車併行之間隔，並隨時採取必要之安全措施；行
    至無號誌而無交通指揮人員指揮之交岔路口，支線道車應暫
    停讓幹線道車先行，及由同向二車道進入一車道，應讓直行
    車道之車輛先行，道路交通安全規則第94條第3項、第102條
    第1項第2款、第3 款各定有明文。被告駕車自應注意上述道
    路交通安全規定，且依當時路狀，又無不能注意之情形，竟
    疏不注意為之，以致肇事，被告應有過失。雖本件告訴人未
    注意車前狀況，隨時採取必要之安全措施而為減速等應變之
    措施，與有過失，然仍不能因告訴人之過失，而解免被告之
    罪責。且被告過失駕駛行為，核與告訴人之受傷間，具有相
    當因果關係，被告過失傷害犯行，勘以認定。
三、核被告所為，係犯刑法第284條第2項前段之業務過失傷害罪
    嫌。被告於犯罪後，於員警前往現場處理時在場，並當場承
    認為肇事人，此有基隆市政府警察局第三分局交通事故肇事
    人自首情形紀錄表1 份在卷可稽。是被告於有偵查權之警員
    發覺前開犯行之犯罪人前，自行向現場處理警員申告上開犯
    行，並表示願意接受審判之意，符合自首之規定，請依刑法
    第62條之規定，減輕其刑。
四、依刑事訴訟法第251條第1項提起公訴。
    此  致
臺灣基隆地方法院
中    華    民    國    99    年    7     月    26    日
                              檢  察  官  丙○○
本件正本證明與原本無異
中    華    民    國    99    年    8     月    3     日
                              書  記  官  趙立慧
附錄本案所犯法條全文
中華民國刑法第284條
（過失傷害罪）
因過失傷害人者，處 6 月以下有期徒刑、拘役或 5 百元以下罰
金，致重傷者，處 1 年以下有期徒刑、拘役或 5 百元以下罰金
。
從事業務之人，因業務上之過失傷害人者，處 1 年以下有期徒
刑、拘役或 1 千元以下罰金，致重傷者，處 3 年以下有期徒刑
、拘役或 2 千元以下罰金。

司法院資訊處製作；財團法人民間司法改革基金會備份。
